臺灣高等法院刑事裁定
111年度聲字第809號
聲  請  人  臺灣高等檢察署檢察官
受  刑  人  劉建良




上列聲請人因受刑人數罪併罰有二裁判以上，聲請定其應執行之
刑（聲請案號：臺灣高等檢察署111年度執聲字第291號），本院
裁定如下：
    主  文
劉建良犯如附表所示各罪所處之刑，應執行有期徒刑拾捌年陸月
。
    理  由
一、聲請意旨略以：受刑人劉建良因違反毒品危害防制條例等數
    罪，先後經判決確定如附表，應依刑法第50條第1項第1款、
    第2項、第53條、第51條第5款條規定，定其應執行之刑，爰
    依刑事訴訟法第477條第1項之規定聲請定應執行之刑等語。
二、按裁判確定前犯數罪者，併合處罰之；數罪併罰有二裁判以
    上者，應依刑法第51條之規定定其應執行之刑；宣告多數有
    期徒刑者，於各刑中之最長期以上，各刑合併之刑期以下，
    定其刑期，但不得逾30年，刑法第50條第1項、第53條、第5
    1條第5款分別定有明文。
三、經查：受刑人犯如附表所示之11罪，前經臺灣臺北地方法院
    、臺灣新北地方法院及本院分別判處如附表所示之刑，均經
    確定在案（聲請書誤載部分更正如附表所示），且如附表編
    號2至11所示之罪均為如附表編號1所示之裁判確定前所犯，
    此有本院被告前案紀錄表及上開刑事判決在卷可稽。其中受
    刑人所犯如附表編號3、5、8所示之罪所處之刑均得易科罰
    金，如附表所示其餘之罪所處之刑則均不得易科罰金，原不
    得合併定應執行刑。然受刑人業已請求檢察官就附表所示11
    罪合併聲請定應執行刑，此有定刑聲請切結書1紙在卷可稽
    （見本院卷第13頁），合於刑法第50條第2項之規定，檢察
    官就附表所示各罪所處之有期徒刑，聲請合併定應執行刑，
    本院審核認聲請為正當。爰審酌受刑人所犯如附表所示之11
    罪，分別為施用第一級毒品罪、施用第二級毒品罪、販賣第
    一級毒品罪、販賣第二級毒品罪及幫助施用第二級毒品罪，
    均為毒品相關犯罪，犯罪時間介於民國106年11月8日起至10
    7年11月5日，其等犯罪類型、行為態樣、手段、動機及所侵
    害法益均相似，彼此間之責任非難重複程度甚高，兼衡受刑
    人犯如附表編號9至11所示之罪，曾經本院判決定執行刑為
    有期徒刑15年10月確定等情，並考量受刑人於111年3月9日
    出具之「陳述意見狀」所載請求給予受刑人一個悔改向善機
    會、從新從輕最有利之裁定，早日重啟受刑人自新機會、重
    新做人，挽救破碎家庭，避免衍生社會問題，今後當懷再世
    為人之醒悟，戰戰兢兢、如履薄冰，不敢再稍逾越法律、絕
    不再犯，以昭公信等意見陳述後，就其所犯之罪整體評價其
    應受非難及矯治之程度，兼衡刑罰經濟與公平、比例等原則
    ，定其應執行刑如主文所示。
據上論斷，應依刑事訴訟法第477條第1項，刑法第50條第2項、
第53條、第51條第5款，裁定如主文。
中　　華　　民　　國　　111 　年　　6 　　月　　30　　日
                  刑事第二十三庭審判長法　官  許永煌
　　　　　　　　　　　　　　　　　    法　官  黃美文
　　　　　　　　　　　　　　　　　    法　官  雷淑雯
以上正本證明與原本無異。
如不服本裁定，應於收受送達後5日內向本院提出抗告狀。
                                      書記官  林立柏
中　　華　　民　　國　　111 　年　　7 　　月　　5 　　日
附表
編            號  1 2 3 罪            名  施用第ㄧ級毒品 施用第ㄧ級毒品 施用第二級毒品 宣     告     刑  有期徒刑8月 有期徒刑1年6月 有期徒刑4月，如易科罰金以新台幣1000千元折算1日 犯   罪  日   期  106年11月8日 107年4月10日 107年6月19日 偵查（自訴）機關 年  度   案  號  臺灣新北地方檢察署107年度毒偵字第569號 臺灣臺北地方檢察署107年度毒偵字第2606號 臺灣新北地方檢察署107年度毒偵字第6580號 最  後 事實審 法    院 臺灣高等法院 臺灣高等法院 臺灣新北地方法院  案    號 107年度上訴字第2712號 107年度上訴字第3129號 107年度審簡字第1576號  判決日期 107年10月25日 107年11月22日 107年12月28日 確  定 判  決 法    院 臺灣高等法院 臺灣高等法院 臺灣新北地方法院  案    號 107年度上訴字第2712號 107年度上訴字第3129號 107年度審簡字第1576號  確定日期 107年11月28日 108年1月20日 108年2月11日 備            註  臺灣新北地方檢察署107年度執字第18575號 臺灣新北地方檢察署108年度執助字第1196號（臺灣臺北地方檢察署108年度執字第1002號） 臺灣新北地方檢察署108年度執字第3567號 

編            號  4 5 6 罪            名  施用第一級毒品 施用第二級毒品 施用第一級毒品 宣     告     刑  有期徒刑10月 有期徒刑5月，如易科罰金以新台幣1000千元折算1日 有期徒刑8月 犯   罪  日   期  107年2月1日 107年2月1日 107年10月25日 偵查（自訴）機關 年  度   案  號  臺灣新北地方檢察署107年度毒偵字第1501號 臺灣新北地方檢察署107年度毒偵字第1501號 臺灣臺北地方檢察署107年度毒偵字第4695號 最  後 事實審 法    院 臺灣新北地方法院 臺灣新北地方法院 臺灣臺北地方法院  案    號 107年度審訴字第1626號 107年度審訴字第1626號 107年度審訴字第1163號  判決日期 107年10月19日 107年10月19日 1087年4月22日 確  定 判  決 法    院 臺灣新北地方法院 臺灣新北地方法院 臺灣臺北地方法院  案    號 107年度審訴字第1626號 107年度審訴字第1626號 107年度審訴字第1163號  確定日期 108年4月3日 108年4月3日 108年5月7日 備            註  臺灣新北地方檢察署108年度執字第6294號 臺灣新北地方檢察署108年度執字第6295號 臺灣新北地方檢察署108年度執助字第2424號(臺灣臺北地方檢察署108年度執字第4092號) 

編            號  7 8 9 罪            名  販賣第二級毒品 幫助施用第二級毒品 販賣第一級毒品 宣     告     刑  有期徒刑2年。 有期徒刑5月，如易科罰金以新台幣1000千元折算1日 有期徒刑15年4月 犯   罪  日   期  107年9月12日 107年8月6日 107年11月5日 偵查（自訴）機關 年  度   案  號  臺灣新北地方檢察署107年度偵緝字第1641、1642號 臺灣新北地方檢察署108年度偵字第16119號 臺灣新北地方檢察署108年度偵字第10231號 最  後 事實審 法    院 臺灣新北地方法院 臺灣新北地方法院 臺灣高等法院  案    號 108年度訴字第497號 108年度簡字第5528號 110年度上更一字第35號  判決日期 108年10月7日 108年11月11日 110年5月13日 確  定 判  決 法    院 臺灣新北地方法院 臺灣新北地方法院 最高法院  案    號 108年度訴字第497號 108年度簡字第5528號 110年度台上字第5626號  確定日期 108年10月28日 108年12月3日 110年10月21日 備            註  臺灣新北地方檢察署108年度執字第17720號 臺灣新北地方檢察署109年度執字第498號 臺灣新北地方檢察署110年度執字第9473號     編號9至11經定應執行有期徒刑15年10月 

編            號  10 11 （本欄空白） 罪            名  販賣第一級毒品 販賣第二級毒品 （本欄空白） 宣     告     刑  有期徒刑15年4月 有期徒刑7年6月 （本欄空白） 犯   罪  日   期  107年10月26日 107年9月14日 （本欄空白） 偵查（自訴）機關 年  度   案  號  臺灣新北地方檢察署108年度偵字第10231號 臺灣新北地方檢察署108年度偵字第10231號 （本欄空白） 最  後 事實審 法    院 臺灣高等法院 臺灣高等法院 （本欄空白）  案    號 110年度上更一字第35號 110年度上更一字第35號 （本欄空白）  判決日期 110年5月13日 110年5月13日 （本欄空白） 確  定 判  決 法    院 最高法院 最高法院 （本欄空白）  案    號 110年度台上字第5626號 110年度台上字第5626號 （本欄空白）  確定日期 110年10月21日 110年10月21日 （本欄空白） 備            註  臺灣新北地方檢察署110年度執字第9473號  （本欄空白）   編號9至11經定應執行有期徒刑15年10月